【裁判字號】    98,抗,61
【裁判日期】    980227
【裁判案由】    停止執行
【裁判全文】
臺灣高等法院臺中分院民事裁定            98年度抗字第61號
抗  告  人  惠普國際有限公司
法定代理人  甲○○
相  對  人  中華工程股份有限公司
法定代理人  乙○○
上列當事人間聲請停止執行事件，抗告人對於中華民國97年9月30
日臺灣南投地方法院97年度聲字第161號裁定提起抗告，本院裁定
如下：
    主  文
原裁定廢棄。
相對人之聲請駁回。
抗告費用由相對人負擔。
    理  由
一、抗告意旨略以：系爭假扣押執行之標的物，業已交付抗告人
    依終局判決（即臺灣臺中地方法院96年度訴字第2822號返還
    買賣標的物事件之和解筆錄）聲請之強制執行事件為執行（
    即原法院97年度執字第10908號強制執行事件）一節，有民
    事強制執行聲請狀、及原法院97年7月9日執行命令可稽。系
    爭假扣押執行之標的物既已交付終局執行事件為執行，並脫
    離假扣押之處置，依原裁定揭示之最高法院75年度台上字第
    2225號判例意旨，本件假扣押執行程序應已終結（最高法院
    84年度台上字第130號判決亦同此意旨），是相對人向抗告
    人提起之第三人異議之訴之程序即非合法，其聲請供擔保停
    止執行，亦無理由。原裁定未察上情，逕裁准相對人得供擔
    保後為停止執行，顯於法有違，爰依法提起本件抗告，請求
    廢棄原裁定，並駁回相對人停止執行之聲請等語。
二、按強制執行程序開始後，除法律另有規定外，不停止執行。
    有回復原狀之聲請，或提起再審或異議之訴，或對於和解為
    繼續審判之請求，或提起宣告調解無效之訴、撤銷調解之訴
    ，或對於許可強制執行之裁定提起抗告時，法院因必要情形
    或依聲請定相當並確實之擔保，得為停止強制執行之裁定。
    強制執行法第18條定有明文。因之：異議之訴應於強制執行
    開始後、終結前提起之，倘強制執行已告終結，即無聲請停
    止強制執行之必要。
三、經查：相對人於原法院以抗告人與債務人興福營造股份有限
    公司（下稱興福公司）間假扣押執行事件所查封標的物為其
    所有，其已於原法院提起96年度訴字第364號第三人異議之
    訴在案，爰依強制執行法第18條規定，聲請供擔保，請准裁
    定原法院96年度執全字第793號、及97年度執字第10908號強
    制執行事件，於上開第三人異議之訴事件終結前，停止執行
    程序。惟查抗告人對債務人興福公司聲請原法院96年度裁全
    字第3502號假扣押裁定，嗣供擔保後聲請原法院96年度執全
    字第793號假扣押執行，而查封債務人福營公司所有之200
    2003公尺之Ｈ型鋼樓梯65座，嗣又持原法院96年度訴字第
    2822號和解筆錄，對債務人福營公司聲請97年度執字第1090
    8號強制執行，惟抗告人聲請之上開強制執行，均於97年11
    月25日撤回執行，以上業經本院調閱原法院96年度裁全字第
    3502號假扣押裁定、96年度執全字第793號假扣押執行、及
    97年度執字第10908號返還買賣標的物強制執行全卷查明屬
    實。按上開強制執行既均因抗告人之撤回執行而告終結，執
    行程序即已終了，依上開規定，相對人聲請停止執行，即無
    必要。原裁定准相對人供擔保後，於原法院96年度執全字第
    793號假扣押執行、及97年度執字第10908號返還買賣標的物
    強制執行事件之強制執行程序，於上開第三人異議之訴事件
    終結前，應暫予停止，即容有未洽。抗告人提起本件抗告，
    為有理由，自應由本院廢棄原裁定，並駁回相對人本件停止
    執行之聲請。
三、依民事訴訟法第492條、第95條、第78條，裁定如主文。
中    華    民    國    98    年    2     月    27    日
                  民事第四庭    審判長法  官  陳蘇宗
                                      法  官  李寶堂
                                      法  官  張浴美
以上正本係照原本作成。
再為抗告應以適用法規顯有錯誤為理由。
如提起再抗告者應於裁定送達後十日內向本院提出抗告理由狀（
須按照他造人數附具繕本）並繳納抗告裁判費新臺幣壹仟元，同
時委任律師或具有律師資格之關係人為代理人。
                                      書記官  阮正枝
中    華    民    國    98    年    3     月    2     日
                                                      Ｖ


司法院資訊處製作；財團法人民間司法改革基金會備份。
